臺灣嘉義地方法院刑事判決　　　　　　 94年度簡上字第205號
上　訴　人　臺灣嘉義地方法院檢察署檢察官
被　　　告　丙○○
　　　　　　　　　　　8弄31號
上列上訴人因被告竊盜案件，不服本院嘉義簡易庭94年度嘉簡字
第623號中華民國94年5月25日第一審判決（聲請簡易判決處刑案
號：臺灣嘉義地方法院檢察署94年度偵字第2443號），提起上訴
及移送併辦（臺灣嘉義地方法院檢察署94年度偵字第3695號），
本院管轄之第二審合議庭判決如下：
    主  文
原判決撤銷。
丙○○共同連續竊盜，處拘役陸拾日，如易科罰金，以佰元折
算壹日。
    事  實
一、丙○○基於意圖為自己不法所有之概括犯意，連續竊盜：(1)
    先於民國（下同）94年4月18日下午5時許，在嘉義市東區大
    埤腳33之5號，竊取乙○○所有之機車排氣管1支、鐵箱、快
    速爐、磁磚切割器及白鐵架各1個得手，旋於同日時5分許，
    在嘉義市○○里○○街與光正街口，為乙○○發覺並報警當
    場查獲；(2)又於94年5月24日下午1時許，與具有意圖為自己
    不法所有之概括犯意聯絡之李榮福，在嘉義縣民雄鄉○○○
    村○○○道台一線之無人居住倉庫前，利用該倉庫外電動鐵
    門開關損壞之機會，侵入其內，徒手竊得甲○○所有之蒜頭
    乾燥機零件鐵片6塊；(3)復於94年5月29日下午1時許，與具
    有前揭概括犯意聯絡之李榮福，以前揭方式，進入前揭倉庫
    內，徒手竊得甲○○所有之花生收割機零件鐵架2條、蒜頭
    乾燥機零件鐵片5塊。(4)再於94年6月1日上午8時許，與具有
    前揭概括犯意聯絡之李榮福（李榮福所犯本件罪行經本院簡
    易庭以94年度嘉簡字第782號案件判刑確定），以前揭方式
    ，進入前揭倉庫內，徒手竊得甲○○所有之花生收割機零件
    鐵架7條。嗣警方於94年6月1日晚間7時許，在嘉義市○○路
    與漢口路口，發現丙○○與李榮福以三輪車載運前揭鐵架7
    條，形跡可疑，經盤詰後始悉前揭甲○○遭竊之情。
二、案經嘉義市警察局第二分局報請臺灣嘉義地方法院檢察署檢
    察官偵查聲請簡易判決處刑及嘉義市警察局第一分局移送該
    署檢察官併案審理。
     理  由
一、訊據被告丙○○於偵審中對於右揭犯行坦承不諱，核與被害人
    乙○○與被害人甲○○於警詢時之指述、證人即共犯李榮福
    於警偵時之供述相符，並有被害報告2紙、扣押物品目錄表2
    紙、贓物認領保管單2紙及竊盜現場暨贓物照片19張在卷足
    憑，事證明確，被告犯行洵堪認定，應予依法論科。
二、核被告丙○○所為，均係犯刑法第320條第1項之竊盜罪。被
    告與共犯李榮福間，就前揭事實欄(2)至(4)之犯行，有犯意之
    聯絡與行為之分擔，為共同正犯。被告先後4次犯行，時間
    緊接，犯罪構成要件相同，顯係基於概括犯意反覆為之，為
    連續犯，應以一罪論，並加重其刑。檢察官雖僅就被告前揭
    事實欄(1)之犯行聲請簡易判決處刑，與起訴有同一之效力，
    然檢察官就犯罪事實一部起訴者，其效力及於全部，本件如
    事實欄(2)至(4)之犯行，業據檢察官移送併辦且與起訴部分有
    連續犯之裁判上一罪關係，本院自應併予審判。
三、原審認定被告犯行明確，而予論罪科刑，判處拘役50日，如
    易科罰金以300元折算1日，固非無見，惟未及審酌被告併辦
    部分之竊盜犯行，認事用法容有違誤。檢察官上訴意旨指摘
    原判決未及就裁判上一罪之部分犯行一併審理而有不當，為
    有理由，應由本院將原判決撤銷改判。爰審酌被告素行、智
    識程度、生活狀況、犯罪之動機、手段、目的、所得利益、
    所生危害及犯後態度等一切情狀，量處如主文第2項所示之
    刑，並諭知易科罰金之折算標準，以資儆懲。
據上論斷，應依刑事訴訟法第455條之1第1項、第3項、第371條
、第369條第1項前段、第364條、第299條第1項前段，刑法第56
條、第28條、第320條第1項、第41條第1項前段，罰金罰鍰提高
標準條例第1條前段、第2條，判決如主文。
本案經檢察官王振名到庭執行職務。
中　　華　　民　　國　　94　　年　　12　　月　　30　　日
                     刑事第二庭審判長法  官  夏 金 郎
                                     法  官  黃 義 成
                                     法  官  盧 鳳 田
上列正本證明與原本無異。
本件不得上訴。
中　　華　　民　　國　　94　　年　　12　　月　　30　　日
                                     書記官  楊 國 色
附錄本案論罪科刑法條
刑法第320條第1項：
意圖為自己或第三人不法之所有，而竊取他人之動產者，為竊盜
罪，處五年以下有期徒刑、拘役或五百元以下罰金。
